臺灣高雄地方法院刑事判決　　　　　　　94年度訴字第2344號
公　訴　人　臺灣高雄地方法院檢察署檢察官
被　　　告　甲○○
上列被告因毒品危害防制條例案件，經檢察官提起公訴（民國94
年度毒偵字第4846號），被告於本院準備程序為有罪之陳述，經
合議庭裁定由受命法官依簡式審判程序獨任審理，本院判決如下
：
    主  文
甲○○連續施用第一級毒品，累犯，處有期徒刑壹年。扣案第一
級毒品海洛因壹包（淨重零點零柒公克、空包裝重零點貳壹公克
）沒收銷燬之。
    事  實
一、甲○○前於民國91年間因施用毒品案件，經本院以91年度訴
    字第3209號判決判處有期徒刑7 月確定，於92年11月8 日執
    行完畢。另於88年間因施用毒品案件，經本院以88年度毒聲
    字第7511號裁定送觀察、勒戒後，認無繼續施用毒品之傾向
    ，經台灣高雄地方法院檢察署（下稱高雄地檢署）檢察官以
    88年度毒偵字第1729號為不起訴處分確定。復於89年間因施
    用毒品案件，經本院以89年度毒聲字第1256號裁定送觀察、
    勒戒後，認有繼續施用毒品之傾向，再以89年毒聲字第1849
    號裁定令入戒治處所施以強制戒治1 年，嗣因戒治成效經評
    定為合格，認無繼續戒治之必要，本院以89年度毒聲字第54
    23號裁定停止戒治，所餘戒治期間付保護管束。嗣甲○○於
    保護管束期間內，竟再次施用毒品，經本院以89年度毒聲字
    第7250號裁定撤銷停止戒治後，甲○○入戒治處所繼續施以
    強制戒治，於90年4 月21執行完畢遭釋放。嗣於91 年 間又
    因施用毒品案件，經本院以91年度毒聲字第1542號裁定令入
    戒治處所施以強制戒治1 年，嗣戒治成效經評定為合格，認
    無繼續戒治之必要，本院再以92年度毒聲字第171 號裁定停
    止戒治，所餘戒治期間付保護管束，並於92年3 月23 日 保
    護管束期滿。詎其仍不知悔改，明知海洛因業經公告列為毒
    品危害防制條例第2 條第2 項之第一級毒品，不得非法持有
    、施用，竟於前開最近1 次強制戒治執行完畢釋放後之5 年
    內，基於施用第一級毒品海洛因之概括犯意，自94年4 月中
    旬某日起至同年5 月10日上午8 時許止，在其高雄縣鳳山市
    ○○里○○路352 號住處、高雄縣鳳山市○○路旁公園內之
    公廁等地，以將第一級毒品海洛因粉末摻於香菸內吸食，平
    均2 至3 日施用1 次之方式，連續施用第一級毒品海洛因數
    次。嗣於94年5 月12日下午1 時45分許，在高雄市苓雅區○
    ○○路高速公路涵洞旁為警查獲，並扣得海洛因毒品（淨重
    0.07公克、空包裝重0.21公克）1 包。
二、案經高雄市政府警察局苓雅分局報請臺灣高雄地方法院檢察
    署檢察官偵查起訴。
    理  由
一、本件被告甲○○所犯為死刑、無期徒刑、最輕本刑為3 年以
    上有期徒刑以外之罪，其於準備程序進行中，就被訴事實為
    有罪之陳述，經告知簡式審判程序之旨，並聽取當事人之意
    見後，本院合議庭裁定由受命法官獨任進行簡式審判程序，
    合先敘明。
二、上揭事實，業據被告甲○○於本院審理時坦承不諱，其為警
    查獲時所採取之尿液，經送請高雄市立凱旋醫院檢驗結果，
    認呈嗎啡陽性反應，有該醫院94年5 月23日濫用藥物尿液檢
    驗報告及姓名代碼對照表各1 份附卷可稽。又扣案白色粉末
    經送請法務部調查局檢驗結果，認送驗白粉含海洛因成分（
    淨重0.07公克、空包裝重0.21公克）等情，亦有該局91 年9
    月14日調科壹字第220020824 號鑑定通知書1 紙存卷可參，
    足認被告上開曾連續施用第1 級毒品海洛因之自白核與事實
    相符，堪以採信。
三、又被告前於88年間因施用毒品案件，經本院以88年度毒聲字
    第7511號裁定送觀察、勒戒後，認無繼續施用毒品之傾向，
    經高雄地檢署檢察官以88年度毒偵字第1729號為不起訴處分
    確定後。復於89年間又因施用毒品案件，經本院以89年度毒
    聲字第1256號裁定送觀察、勒戒後，認有繼續施用毒品之傾
    向，再以89年毒聲字第1849號裁定令入戒治處所施以強制戒
    治1 年，嗣因戒治成效經評定為合格，認無繼續戒治之必要
    ，經本院以89年度毒聲字第5423號裁定停止戒治，所餘戒治
    期間付保護管束。嗣被告於保護管束期間內，竟再次施用毒
    品，經本院以89年度毒聲字第7250號裁定撤銷停止戒治後，
    令其入戒治處所繼續施以強制戒治，於90年4 月21日執行完
    畢遭釋放。嗣被告於91年間又因施用毒品案件，經本院以91
    年度毒聲字第1542號裁定令入戒治處所施以強制戒治1 年，
    嗣因戒治成效經評定為合格，認無繼續戒治之必要，本院再
    以92年度毒聲字第171 號裁定停止戒治，所餘戒治期間付保
    護管束，並於92年3 月23日保護管束期滿執行完畢之事實，
    有臺灣高等法院被告前案紀錄表、本院被告院內索引卡紀錄
    表及臺灣高雄地方法院檢察署刑案資料查註紀錄表各1 紙附
    卷可參。從而，被告於前開最近1 次強制戒治執行完畢釋放
    後，5 年內再犯本件施用第一級毒品罪，事證明確，應予依
    法論科。
四、查海洛因屬毒品危害防制條例第2 條第2 項所稱之第一級毒
    品，不得持有、施用。被告竟持之以施用，核其所為，係犯
    毒品危害防制條例第10條第1 項之施用第一級毒品罪。被告
    持有第一級毒品進而施用，持有之低度行為應為施用之高度
    行為所吸收，不另論持有毒品之罪。又被告先後多次施用第
    一級毒品犯行，時間緊接、手法及罪名均同，顯係基於概括
    犯意而為之，為連續犯，應論以一罪，並加重其刑。被告前
    於91年間因施用毒品案件，經本院以91年度訴字第3209號判
    決判處有期徒刑7 月確定，於92年11月8 日執行完畢之事實
    ，有臺灣高等法院被告前案紀錄表及臺灣高雄地方法院檢察
    署刑案資料查註紀錄表各1 份在卷可稽，其於5 年以內再犯
    本件有期徒刑以上之罪，為累犯，應依刑法第47條規定加重
    其刑，並遞加重之。爰審酌被告前有施用毒品之不良素行，
    歷經觀察、勒戒及數次強制戒治程序後，仍未能徹底戒絕毒
    品，顯見意志不堅，且有失政府制定毒品危害防制條例之立
    法美意，本不宜寬貸，惟念其施用毒品乃自戕一己之身體健
    康，尚未害及他人，且犯後尚知坦承犯行等一切情狀，量處
    如主文所示之刑。至扣案白粉係屬第一級毒品海洛因，已如
    前述，而該海洛因之包裝袋，因其上摻有海洛因成分，衡情
    難加以析離，應一體視同海洛因毒品，爰依毒品危害防制條
    例第18條第1 項前段規定宣告沒收銷燬之。
據上論斷，應依刑事訴訟法第273 條之1 第1 項、第299 條第1
項前段，毒品危害防制條例第10條第1 項、第18條第1 項前段，
刑法第11條、第56條、第47條，判決如主文。
本案經檢察官洪期榮到庭執行職務。
中　　華　　民　　國　　94　　年　　10　　月　　27　　日
                  刑事第十二庭  法　官  黃宗揚
以上正本，係照原本作成，證明與原本無異。
如不服本判決，應於送達後10日內，向本院提出上訴狀。
中　　華　　民　　國　　94　　年　　10　　月　　27　　日
                                書記官  王壹理
